【裁判字號】    98,審訴,4788
【裁判日期】    981207
【裁判案由】    損害賠償
【裁判全文】
臺灣臺北地方法院民事裁定            98年度審訴字第4788號
抗  告  人  丙○○
（即原告）
訴訟代理人  劉秋絹律師
相  對  人  乙○○
（即被告）  甲○○
上列當事人間請求損害賠償事件，對於本院民國98年11月18日所
為裁定，提起抗告，本院裁定如下：
    主  文
原裁定撤銷。
抗告費用由相對人負擔。
    理  由
一、抗告意旨略以：查抗告人即聲請人係依民法第184條、第185
    條之規定，請求相對人共同連帶負侵權行為損害賠償責任，
    依民事訴訟法第20條、第15條第1項之規定，相對人即本件
    被告甲○○、乙○○之住所地分別在彰化縣、福建省，該二
    人之住所地既在不同法院之管轄區域內，應以侵權行為地之
    法院為管轄。再查，甲○○原為弘法法律事務所之主持律師
    ，乙○○則掛名為該事務所之副所長，渠等對外招攬訴訟，
    抗告人因友人介紹委任渠等處理訴訟，詎料，渠等竟基於詐
    欺之意圖，詐取抗告人之擔保金及委任律師費，使抗告人受
    有損害。而位於臺北市中山區之弘法法律事務所為渠等當時
    執業中心，抗告人係委由該所處理訴訟案件，進而遭受詐欺
    ，自應以臺北市中山區為侵權行為地，而由本院為本件訴訟
    之管轄，本院應屬有管轄權之法院，為此聲請廢棄原裁定。
二、按共同訴訟之被告數人，其住所不在一法院管轄區域內者，
    各該住所在地之法院俱有管轄權。但依第4條至前條規定有
    共同管轄法院者，由該法院管轄。因侵權行為涉訟者，得由
    行為地之法院管轄。又訴之全部或一部，法院認為無管轄權
    者，依原告聲請或依職權以裁定移送於其管轄法院，民事訴
    法第20條、第15條第1項及第28條第1項定有明文。原告起訴
    時主張被告等應依據民法第184條及第185條連帶負擔等語，
    而當事人間本於侵權行為所生之損害賠償訴訟，均茲所謂因
    侵權行為涉訟，而管轄權之有無，自應依當事人主張之原因
    事實，並按諸前揭法律關於管轄之規定，以定其侵權行為地
    或結果地，並進而認定其管轄法院。經核，本件被告住居所
    均非在本院轄區，雖原告起訴時並未載明共同侵權行為地係
    在本院轄區，僅誤載被告之住所在本院轄區，故本院方移送
    至被告之住所所在地法院管轄。惟原告於提起抗告時，主張
    被告共同侵權行為地既在位於臺北市中山區之弘法法律事務
    所，殊不論該侵權行為是否確實成立，則本件應由被告侵權
    行為之共同特別審判籍法院即本院為第一審管轄法院，自無
    普通審判籍之適用，抗告意旨指摘原裁定不當，聲明廢棄，
    為有理由，爰依法將原裁定撤銷之。
三、依民事訴訟法第490條第1項、第95條、第78條、第85條第1
    項前段，裁定如主文。
中    華    民    國    98    年    12    月    7     日
                  民事第六庭    法  官  黃柄縉
以上正本係照原本作成
如對本裁定抗告須於裁定送達後10日內向本院提出抗告狀，並繳
納抗告費新臺幣1,000元
中    華    民    國    98    年    12    月    7     日
                                書記官  洪仕萱

司法院資訊處製作；財團法人民間司法改革基金會備份。
